LABORATORIO - 1
******************************
*Circuito 1:

*7 Resistencias
*1 fonte de tensao independente
*1 fonte de corrente independente
*1 fonte de tensao dependente de uma corrente
*1 fonte de corrente dependente de uma dpp
*1 Capacitor

*Construcao do circuito
* forces current values to be saved
.options savecurrents

* fonte de tensao independente
Vs v1 GND 5.05144255975
*Vs = 5.05144255975

* Resistencias
R1 v1 v2 1.02815650737k
R2 v3 v2 2.07414279923k
R3 v2 v5 3.06367122238k
R4 v5 GND 4.06922855851k
R5 v5 v6 3.03804085665k
R6 GND v7 2.05484565321k
R7 vaux v8 1.02936604691k


*fonte de corrente dependente
gVc v6 v3 v2 v5 7.2545889117m

*fonte de tensao dependente
vamp v7 vaux 0
hVc  v5 v8  vamp  8.1158893784k

* Voltage Source Vx 

Vx v6 v8 8.548005

******************************
*Simulacao




.control



op



echo "********************************************"
echo  "Operating point"
echo "********************************************"


echo  "op2_TAB"
print all
echo  "op2_END"




quit
.endc

.end
